臺灣臺北地方法院民事判決　　　　　　　 99年度國貿字第9號
原　　　告　PYRENEES .
法定代理人　Jean-Phil.
訴訟代理人　張珮琦律師
複　代理人　黃書一
被　　　告　德惠股份有限公司
兼
法定代理人　詹征雄
訴訟代理人　林森敏律師
　　　　　　枋啟民律師
上列當事人間請求給付貨款事件，本院於民國100年1月10日言詞
辯論終結，判決如下：
    主  文
被告德惠股份有限公司應給付原告歐元拾柒萬參仟貳佰零壹點玖
參元，及自民國九十九年一月十三日起至清償日止，按年息百分
之五計算之利息。
原告其餘之訴駁回。
訴訟費用新臺幣捌萬伍仟貳佰肆拾玖元由被告德惠股份有限公司
負擔。
本判決於原告以歐元伍萬柒仟柒佰伍拾元供擔保後得為假執行；
但被告德惠股份有限公司如以歐元拾柒萬參仟貳佰零壹點玖參元
為原告預供擔保，得免為假執行。
原告其餘假執行之聲請駁回。
    事實及理由
甲、程序方面：
壹、本件原告為依法國法律設立之法人，起訴請求依我國法設立
    登記之法人即被告德惠股份有限公司（下稱德惠公司）及法
    定代理人連帶給付貨款，故本件具有涉外因素，屬涉外民事
    法律事件。又一國法院對涉外民事法律事件，有無一般管轄
    權即審判權，悉依該法院地法之規定為據。原告既已向我國
    法院提起本件訴訟，則有關一般管轄權之有無，即應按法院
    地之我國法律定之。依民事訴訟法第2條第2項之規定：「對
    於私法人或其他得為訴訟當事人之團體之訴訟，由其主事務
    所或主營業所所在地之法院管轄」，被告德惠公司營業所在
    地既設於我國臺北，依前揭規定，我國法院就本件應有一般
    管轄權。
貳、按法律行為發生債之關係者，其成立要件及效力，依當事人
    意思定其應適用之法律；當事人意思不明時，同國籍者依其
    本國法，國籍不同者依行為地法，行為地不同者以發要約通
    知地為行為地，如相對人於承諾時不知其發要約通知地者，
    以要約人之住所地視為行為地，涉外民事法律適用法第6條
    第1項、第2項分別定有明文。經查，兩造就本件民國97年2
    月26日訂購鴨子原生絨毛（Original Grey Duck Prewashed
    ，訂單編號P/O No.PO8017PYSF，下稱系爭鴨子原生絨毛）
    之契約（下稱系爭契約）並未約定準據法，原告又係依外國
    法律成立之法人，與被告德惠公司非屬同一國籍，依前揭法
    律規定，應依行為地法定本件之準據法。原告主張依據系爭
    契約之訂單、發票，應認EVERWICK LIMITED公司與原告進行
    交易時，均係透過被告詹征雄以臺灣之德惠公司名義與原告
    聯繫，兩造成立系爭契約時係在臺灣，故本件行為地法應適
    用我國法等語。被告則抗辯本件係國際貿易，雙方往來均用
    電話及電子郵件進行，且被告德惠公司之法定代理人詹征雄
    一直住在大陸，故系爭契約之行為地非在我國云云。然縱被
    告所言為真，系爭契約亦係經買方EVERWICK LIMITED公司（
    C/O DERWELL INTERNATIONAL CORP.即德惠公司）向原告發
    出訂購系爭鴨子原生絨毛之要約，有原告所提訂單一紙為證
    （訂單編號P/O No.PO8017PYSF，見本院卷第5頁），且被告
    德惠公司營業所在地設在我國臺北，亦有原告提出發票6紙
    在卷可憑（見本院卷第6-12頁），則本件契約發要約通知地
    亦為我國，依前揭法文規定，系爭契約自應以發要約通知地
    即我國法律為準據法。
參、按訴狀送達後，原告不得將原訴變更或追加他訴，但請求之
    基礎事實同一、被告對於訴之變更或追加無異議，而為本案
    之言詞辯論者，不在此限，民事訴訟法第255條第1項第2款
    、第2項分別定有明文。本件原告起訴時，原依民法第367條
    給付買賣價金之規定請求，嗣於訴訟進行中追加依民法第18
    4、185及28條侵權行為之規定（見本院卷第81-83頁）請求
    ，均係基於被告德惠公司向原告訂購系爭鴨子原生絨毛之買
    賣契約請求給付貨款，僅系爭契約之買方究為被告德惠公司
    或訴外人EVERWICK LIMITED公司，兩造有所爭執，是原告追
    加請求之基礎原因事實仍屬同一，被告亦未異議而為本案之
    言詞辯論，揆諸前開規定，並無不合，應予准許。
乙、實體方面：
壹、原告主張：
一、被告德惠公司（DERWELL INTERNATIONAL CORP.）及負責人
    詹征雄，以訴外人EVERWICK LIMITED公司名義，於97年2月
    26日向伊訂購系爭鴨子原生絨毛，伊依約出貨，由被告等之
    指定人收貨。嗣伊開立發票六紙合計歐元（下同）18萬8,35
    7.93元向被告請款，惟因伊曾於96年10月16日同意給予被告
    1萬5,156元之扣抵金額，以被告日後應給付原告之貨款金額
    中扣抵，故本件系爭契約EVERWICK LIMITED公司應給付之貨
    款總金額為17萬3,201.93元。又EVERWICK LIMITED公司為未
    經我國政府認許成立之外國法人，被告德惠公司及負責人詹
    征雄應依民法總則施行法第15條規定，對伊連帶負責。伊嗣
    後又發現EVERWICK LIMITED公司係依香港特別行政區政府註
    冊登記之香港公司，且早於95年8月18日解散，被告德惠公
    司及負責人詹征雄明知此事仍以EVERWICK LIMITED公司名義
    向原告下單訂購系爭鴨子原生絨毛，並拖延給付貨款，顯係
    惡意共同詐欺原告，爰依買賣契約、民法第184、185、28條
    及民法總則施行法第15條、香港澳門關係條例第40條之規定
    ，起訴請求被告應連帶給付貨款等語，並聲明：(一)被告應連
    帶給付原告歐元17萬3,201.93元及自起訴狀繕本送達之翌日
    起至清償日止，按年息百分之5計算之利息。(一)願供擔保請
    准宣告假執行。
二、對被告抗辯之聲明：
    被告詹征雄持印有EVERWICK LIMITED公司之名片向原告下單
    訂購系爭鴨子原生絨毛，原告開立之發票抬頭及折讓單亦均
    記載EVERWICK LIMITED公司，可見系爭契約係存在於原告與
    訴外人EVERWICK LIMITED公司。又縱認訴外人EVERWICK LIM
    ITED公司係境外英屬維京群島公司，非原告主張之香港公司
    ，民法總則施行法第15條規定之行為人亦未排除法人，則被
    告詹征雄既以德惠公司名義代表EVERWICK LIMITED公司與原
    告進行交易，自應對原告負連帶責任。此外，原告未同意EV
    ERWICK LIMITED公司將積欠之貨款折成歐元9萬8,407.85元
    ，亦未同意成立以貨抵債之和解協議，EVERWICK LIMITED公
    司雖曾提議以第三人公司倉庫之存貨出售予法國之CASTEX及
    PYREENX公司，要求原告以交互計算之方式，讓被告直接折
    抵應給付原告之貨款，然嗣後發現被告提出之貨物有瑕疵，
    原告無從為之交互計算，被告亦不同意該二家法國公司表示
    該批貨物價值僅值歐元5萬6,836.22元，故兩造無從成立和
    解協議，本件原告得請求被告連帶給付之貨款金額仍為17萬
    3,201.93元。
貳、被告抗辯：
    被告詹征雄所提出之名片雖載有EVERWICK LIMITED公司，惟
    亦同時記載被告德惠公司，並有德惠公司營業所在地設於我
    國臺北之地址，原告開立之發票亦均列載被告德惠公司地址
    ，EVERWICK LIMITED公司僅為國際貿易租稅規劃之形式上買
    受人，系爭契約自始係由被告德惠公司向原告下單訂購，且
    EVERWICK LIMITED公司係在英屬維京群島註冊登記自2003年
    10月23日有效存續至2009年10月22日之境外公司，非原告主
    張早於95年8月18日解散之香港公司，故被告德惠公司及負
    責人詹征雄並未惡意詐欺原告。又被告德惠公司雖有與之簽
    訂總計18萬8357.93元之訂單，惟因原告先前提供之商品有
    瑕疵，經兩造同意被告向原告之求償金額降低為9萬元，嗣
    又經雙方同意，由被告德惠公司受原告指示，以「以貨抵債
    」方式，將價值相當於3萬8,850.06元及5萬9,557.79元之商
    品分別寄送法國之CASTEX及PYREENX公司，以結清原告對被
    告之剩餘債權。被告曾寄送樣品供原告檢驗品質並決定價格
    ，原告亦親自派員來台驗貨，被告已如數寄出所有商品，原
    告亦確認收到該批貨物，是被告已結清對原告之剩餘貨款，
    原告不得再向被告請求云云，並聲明(一)原告之訴及假執行之
    聲請均駁回。(二)如受不利判決，願供擔保請准宣告免為假執
    行。
參、兩造不爭執之事實：
    原告主張訴外人EVERWICK LIMITED公司（DERWELL INTERNAT
    IONAL CORP.即德惠公司）於97年2月26日向原告訂購系爭鴨
    子原生絨毛，原告已依約出貨，並由被告等之指定人收貨，
    原告並開立發票6紙合計18萬8,357.93元向被告請款，因原
    告曾於96年10月16日同意給予被告1萬5,156元之扣抵金額，
    由被告日後應給付原告之貨款金額中扣抵，故本件被告德惠
    公司應給付之貨款總金額為17萬3,201.93元，有97年2月26
    日訂單、發票6紙及折讓單1紙在卷可憑（見本院卷第5-12頁
    ），且為被告所不爭執，自堪信為真實。
肆、本件爭點及本院得心證之理由：
    原告起訴主張被告詹征雄以德惠公司名義代表EVERWICK LIM
    ITED公司向原告下單訂購系爭鴨子原生絨毛，故本件系爭契
    約係存在於原告與訴外人EVERWICK LIMITED公司，惟該公司
    早於95年8月18日解散，被告德惠公司及負責人詹征雄明知
    此事仍以EVERWICK LIMITED公司名義向原告下單，並拖延給
    付貨款，顯係惡意共同詐欺原告；又原告未同意EVERWICK L
    IMITED公司將積欠之貨款金額折成9萬8,407.85元，亦未同
    意成立以貨抵債之和解協議，被告應連帶給付原告之貨款金
    額仍為17萬3,201.93元等語，為被告所否認，並以前詞置辯
    ，故本件爭點為：一、系爭鴨子原生絨毛之買賣契約，買受
    人為訴外人EVERWICK LIMITED公司抑或被告德惠公司？被告
    詹征雄及德惠公司有否故意詐欺原告？二、原告與被告德惠
    公司有否成立以貨抵債之和解協議？茲分述如下：
一、系爭鴨子原生絨毛之買賣契約，買受人為訴外人EVERWICK L
    IMITED公司抑或被告德惠公司？被告詹征雄及德惠公司有否
    故意詐欺原告？
(一)、按因故意或過失，不法侵害他人之權利者，負損害賠償責任
    。故意以背於善良風俗之方法，加損害於他人者亦同。民法
    第184條第1項訂有明文。又按被詐欺而為意思表示者，依民
    法第92條第1項之規定，表意人固得撤銷其意思表示，惟主
    張被詐欺而為表示之當事人，應就此項事實負舉證之責任（
    最高法院44年台上字第75號判例要旨可資參照）。本件原告
    主張被告詹征雄及德惠公司故意以解散之EVERWICK LIMITED
    公司名義向原告下單訂購系爭鴨子原生絨毛，並拖延給付貨
    款，顯係故意詐欺行為，損害其債權，自應就此有利於己之
    事實負舉證責任。
(二)、經查，原告提出之97年2月26日訂單及發票6紙暨折讓單1紙
    ，雖載有EVERWICK LIMITED公司名稱，惟亦同時記載被告德
    惠公司，並有德惠公司營業所在地設於我國臺北之地址，另
    被告詹征雄出示之名片上雖記載EVERWICK LIMITED之名，惟
    在此之前並有DERWELL字樣，下行另有德惠股份有限公司、
    DERWELL INTERNATIONALCORP.之名，並載有被告德惠公司地
    址，故尚難以訂單及發票上載有EVERWICK LIMITED公司名稱
    ，遽認系爭契約存在於原告與訴外人EVERWICK LIMITED公司
    。原告辯稱當初係誤認被告德惠公司之英文名稱為EVERWICK
     LIMITED，始於98年6月28日發函被告德惠公司要求給付貨
    款，並非認定系爭契約之買方即被告德惠公司云云，惟被告
    詹征雄出示之名片既同時記載EVERWICK與德惠公司（DERWEL
    L INTERNATIONAL CORP.），且中文「德惠」二字英譯後顯
    然與英文EVERWICK LIMITED不同，原告上揭所辯，顯難採信
    。被告另抗辯EVERWICK LIMITED公司僅係國際租稅規劃上之
    形式上買受人，真正與原告成立系爭契約之買方為被告德惠
    公司，且原告開立之發票亦係使用法國CASTEX公司名義，非
    原告本身名義，可見在國際貿易上，此種情形甚為常見等語
    ，觀之原告提出該發票2紙（發票號碼Ｚ000000000、0000000
    00，見本院卷第6-7頁）所示，確實係使用法國CASTEX公司
    名義，原告對此亦未否認，應認被告上揭所言，尚屬可信。
    此外，被告雖於98年7月17日之信函中自承係EVERWICK LIM
    ITED公司向原告下單訂購系爭鴨子原生絨毛，然被告德惠公
    司既均於國際貿易中使用EVERWICK LIMITED公司名義，顯見
    其認知上，EVERWICK LIMITED公司與德惠公司係屬同一法人
    公司，故難以被告98年7月17日之信函中使用EVERWICK LIMI
    TED公司名義，遽認被告自認係EVERWICK LIMITED公司與原
    告成立系爭契約。從而，參諸原告自行開立之發票、折讓單
    等文件及前揭原告98年6月28日發函予被告德惠公司之意旨
    ，應認系爭契約之買方為被告德惠公司。
(三)、原告固主張香港地區有一家董事同為被告詹征雄及訴外人詹
    陳滿華之EVERWICK LIMITED公司，且早於95年8月18日解散
    ，被告詹征雄及德惠公司明知此事仍於97年2月26日以該經
    解散之EVERWICK LIMITED公司名義向原告下單訂購系爭鴨子
    原生絨毛，並拖延給付貨款，顯係惡意詐欺原告，使其債權
    受損等語，惟據被告提出另紙認證函所示，同樣名為EVERWI
    CK LIMITED之公司係在英屬維京群島註冊登記，且自2003年
    10月23日起有效存續至2009年10月22日止，註冊登記之公司
    董事亦為被告詹征雄（見本院卷第175頁），則原告既未能
    舉證證明該香港之EVERWICK LIMITED公司即本件被告詹征雄
    及德惠公司與之成立系爭契約時所使用之EVERWICK LIMITED
    公司名義，自難以該香港之EVERWICK LIMITED公司董事同為
    被告詹征雄，遽認被告詹征雄與德惠公司明知並以該早經解
    散之香港EVERWICK LIMITED公司名義與之進行交易，為惡意
    詐欺等情。此外，原告亦自承在本件訴訟之前兩造即有業務
    往來（見本院99年10月18日言詞辯論筆錄第2頁），原告於9
    6年10月16日亦同意給予被告1萬5,156元之扣抵金額，以被
    告日後應給付原告之貨款金額中扣抵，可見在本件訴訟之前
    ，兩造間之往來交易被告均依約付款，僅本件訂購系爭鴨子
    原生絨毛之契約，被告尚未能付款，且被告德惠公司及負責
    人詹征雄始終承認本件訂購系爭鴨子原生絨毛之貨款債務一
    事，尚無從以本件交易發生紛爭遽認被告係惡意詐欺原告並
    損害其債權。此外，原告復未能舉證證明被告有何其他故意
    以背於善良風俗之方法損害其貨款債權之情事，從而，原告
    主張被告德惠公司及負責人詹征雄故意詐欺，應依民法第18
    4、185及28條之規定，連帶負損害賠償責任云云，應不足採
    。
二、原告與被告德惠公司有否成立以貨抵債之和解協議？
(一)、按當事人主張有利於己之事實者，就其事實有舉證之責任，
    民事訴訟法第277條前段定有明文。本件被告德惠公司既抗
    辯原告已同意將伊積欠之貨款折成歐元9萬8,407.85元，且
    另成立以貨抵債之和解協議，被告已如數寄出貨物，原告亦
    確認收受，是被告已結清對原告之剩餘貨款等情，自應就此
    事實負舉證責任。
(二)、經查，原告於2008年8月25日有寄發電子郵件向被告德惠公
    司表示，同意本件被告訂購系爭鴨子原生絨毛之總價金為18
    萬8,357.93元，因原告前所提供之部分商品有品質不良情況
    ，被告曾向原告進行求償10萬1,144.18元，嗣經兩造同意該
    求償金額降為9萬元，剩餘貨款9萬8,407.85元部分，被告原
    應給付法國之CASTEX公司6萬4297元，被告另以電匯現金3萬
    8,850.06元之方式代之，原告則將開立1張2萬5,446.94元之
    折讓單；另應給付法國PYREENX公司12萬4,060.83元部分，
    被告應以電匯現金5萬9,557.79元方式代之，原告則將開立1
    張4萬9,9397.04元折讓單，加計原告前已開立予被告之1萬
    5,156元之折讓單，原告共須開立全部9萬元之折讓單，有被
    告提出原告2008年8月25日之電子郵件1紙為證（見本院卷第
    98-99頁），原告亦不爭執其真正，是原告確曾向被告提議
    因前所提供商品品質不良經被告求償，兩造同意降低求償金
    額為9萬元，惟被告尚需電匯現金予法國之CASTEX及PYREENX
    公司以清償積欠原告之剩餘貨款9萬8,407.85元，原告將另
    行開立共9萬元之折讓單予該2家法國公司，表示被告已經全
    數清償貨款。故被告辯稱兩造已經達成第一次之和解協議即
    將被告積欠原告之貨款金額18萬8,357.93元折成9萬8,407.8
    5元等語，應係在兩造同意被告尚須以電匯現金之方式清償
    剩餘貨款之條件下，始行成立，倘若被告未能清償剩餘貨款
    9萬8,407.85元，應認兩造就被告求償金額部分無從達成合
    意，不能拘束兩造，此觀原告於該電子郵件文末表示將等待
    被告進一步之正式決定以解決本件交易甚明（Waiting for
    your formal decision in order to close this case.）
    。
(三)、被告雖辯稱剩餘9萬8,407.85元貨款部分，嗣經其提議以貨
    抵債方式取代電匯現金並業經原告同意，其依原告指示將價
    值相當於3萬8,850.06元及5萬9,557.79元之貨物（每公斤單
    價16.50元），分別寄送法國CASTEX及PYREENX公司，其之前
    並曾寄送樣品供原告檢驗品質並決定價格，原告亦親自派員
    來台驗貨，且原告已收受該批貨物無誤，是其對於原告之剩
    餘貨款已經結清云云。惟據被告2008年10月29日寄送原告之
    電子郵件內容所示，被告雖確有向原告表示因原告所售貨品
    品質不良，極難於臺灣銷售，遂提議以貨抵債方式將樣品J2
    179,2383.6KG及J2182,3600KG提供原告檢驗並評估其價值，
    希望以該批貨物抵銷積欠之貨款金額9萬8,407.85元（見本
    院卷第42頁），原告旋表示已經收受該批J2179,2383.6KG及
    J2182,3600KG之樣品，並希望被告另行提出至少含87/88％D
    own Cluster之貨物以供檢驗，有原告2008年11月15日之電
    子郵件在卷可稽（見本院卷第42頁）。原告嗣經收受被告寄
    送含87/88％Down Cluster之貨物，復寄發電子郵件向被告
    表示，該含87/88％Down Cluster之貨物品質不符合原告要
    求，原告願意接受被告前所提議以J2179,2383.6KG及J2182,
    3600KG樣品之貨品進行和解，以抵銷被告尚積欠原告之貨款
    金額，亦有被告所提原告2008年12月4日寄發之電子郵件內
    容在卷可憑（見本院卷第43頁），從而，原告與被告所成立
    以貨抵債之和解協議內容應為，被告應提供原告與J2179,23
    83.6KG及J2182,3600KG樣品同等品質之貨物以供抵銷貨款。
    被告辯稱原告清楚指示該批貨品需以油壓捆裝機包裝，並向
    被告表示要親自至臺灣裝櫃現場及倉庫驗貨，則原告既已於
    裝櫃時親至被告倉庫驗貨，被告並將原告檢驗合格之貨物裝
    櫃運出，原告亦已收受該批貨物，被告自已結清對原告之剩
    餘貨款云云。然據原告2008年12月4日及11日之電子郵件所
    示，原告雖確有表示將親自至臺灣裝櫃現場檢視該批送往法
    國CASTEX及PYREENX公司之貨物（見本院卷第43-46頁），然
    該批貨物既係以油壓捆裝機包裝，其品質是否與被告前所寄
    送供原告檢驗之J2179,2383.6KG及J2182,3600KG樣品品質相
    同，顯難以自外表確定其品質，原告又主張其派員至裝櫃現
    場驗貨時，該批貨物已經包裝完畢，其僅能自外表粗略瞭解
    裝載於貨櫃之捆數，未能於包裝前驗貨等語，被告既未能舉
    證證明原告確實已在該批貨物包裝前檢驗完畢，並同意該批
    貨物品質與樣品相符，是辯稱該批貨物已經原告檢驗合格，
    且受領完畢，兩造至遲於被告裝櫃送往原告指定地時已經成
    立和解協議云云，應不足採。
(四)、此外，原告經收受該批貨物後，經其內部實驗室檢視，發現
    該批貨物與樣品品質不符，經原告評估該批貨物單價僅值9.
    5元，總價值為5萬6,836.22元，故希望被告能開立折讓單予
    原告，原告並表示被告積欠之貨款經扣除該批貨物貨款5萬
    6,836.22元後，被告尚應給付原告11萬6,365.61元等情，有
    被告提出原告2009年3月12日之電子郵件一紙為證（見本院
    卷第49頁），則依前揭所述，原告與被告成立之和解協議內
    容既係以被告提供與J2179,2383.6KG及J2182,3600KG之樣品
    同等品質之貨物，而被告嗣後提供之貨物品質未能相符，顯
    然兩造間以貨抵債之和解協議未能達成，原告嗣表示被告另
    寄送之貨物單價僅值9.5元，總價值為5萬6,836.22元，被告
    尚應給付貨款11萬6,365.61元，被告迄今亦未給付，可知被
    告未能同意原告另行提議之協議內容，則兩造就和解協議內
    容既未能達成合意，而被告前之求償金額為該和解內容之一
    部分，應認亦無從達成和解，不得自本件原告請求之貨款金
    額中扣除，故被告辯稱兩造已經達成第一次和解協議即原告
    同意將貨款金額18萬8,357.93元折成9萬8,407.85元云云，
    應不足採。原告主張並未同意折抵貨款金額，且以貨抵債之
    和解協議亦未成立等語，應屬可採，從而，本件被告德惠公
    司依據系爭契約應給付原告之貨款金額應為17萬3,201.93元
    ，應堪認定。
伍、綜上所述，系爭鴨子原生絨毛之買賣契約應存在於原告與被
    告德惠公司間，被告德惠公司及負責人詹征雄並未詐欺原告
    ；且原告未同意被告德惠公司將積欠之貨款金額折成9萬8,4
    07.85元，兩造間最後亦未成立以貨抵債之和解協議。從而
    ，原告依買賣契約之法律關係，請求被告德惠公司給付原告
    歐元17萬3,201.93元及自起訴狀繕本送達翌日即99年1月13
    日起至清償日止按年息百分之5計算之利息，洵屬有據，應
    予准許。被告詹征雄、EVERWICK LIMITED公司既非系爭契約
    當事人，原告基於侵權行為、民法總則施行法第15條之規定
    請求被告詹征雄與被告德惠公司負連帶給付責任，為無理由
    ，不應准許。
陸、本件原告勝訴部分，原告及被告分別陳明願供擔保，請求准
    予宣告假執行或免為假執行，經核並無不合，爰分別酌定相
    當之擔保金額，予以准許。至原告敗訴部分，其假執行之聲
    請即失所附麗，應予駁回。
柒、兩造其餘之攻擊或防禦方法及未經援用之證據，經本院斟酌
    後，認均不足以影響本判決之結果，自無逐一詳予論駁之必
    要，併此敘明。
捌、據上論結，本件原告之訴為一部有理由，一部無理由，依民
    事訴訟法第79條、第390條第2項、第392條第2項，判決如主
中    華    民    國    100    年    1    月    31    日
                  民事第一庭   法  官  楊晉佳
以上正本係照原本作成。
如對本判決上訴，須於判決送達後20日內向本院提出上訴狀。如
委任律師提起上訴者，應一併繳納上訴審裁判費。
中    華    民    國    100    年    1    月    31    日
                               書記官  蘇炫綺